【裁判字號】    95,訴,2153
【裁判日期】    950831
【裁判案由】    毒品危害防制條例
【裁判全文】
臺灣臺中地方法院刑事判決              95年度訴字第2153號
公  訴  人  臺灣臺中地方法院檢察署檢察官
被      告  甲○○
上列被告因違反毒品危害防制條例案件，經檢察官提起公訴（95
年度毒偵字第1532號、第2561號），及移送併案審理（95年度毒
偵字第2140號），因被告於準備程序中就被訴事實為有罪之陳述
，經本院合議庭裁定由受命法官獨任進行簡式審判程序，本院判
決如下：
    主  文
甲○○連續施用第一級毒品，累犯，處有期徒刑壹年貳月。扣案
之第一級毒品海洛因共肆拾包（驗餘合計淨重壹玖點零玖公克
），均沒收銷燬之；上開第一級毒品海洛因之外包裝袋共肆拾
個，均沒收。又連續施用第二級毒品，累犯，處有期徒刑柒月。
扣案之第二級毒品甲基安非他命貳包（合計重約壹點壹陸公克）
，沒收銷燬之；上開第二級毒品甲基安非他命之外包裝袋貳個及
玻璃球吸食器貳支，均沒收。應執行有期徒刑壹年陸月，扣案之
第一級毒品海洛因共肆拾包（驗餘合計淨重壹玖點零玖公克）
、第二級毒品甲基安非他命貳包（合計重約壹點壹陸公克），均
沒收銷燬之；上開第一級毒品海洛因之外包裝袋共肆拾個、上
開第二級毒品甲基安非他命之外包裝袋貳個及玻璃球吸食器貳支
，均沒收。
    事實及理由
一、本件犯罪事實如下：甲○○於民國九十二年間因犯施用第一
    級毒品、施用第二級毒品罪，經本院分別判處有期徒刑十月
    、八月，並定應執行刑為有期徒刑一年四月確定，於九十四
    年四月八日縮刑期滿執行完畢。其前於八十七年間因施用毒
    品案件，經依本院八十七年度毒聲字第九九六號裁定送勒戒
    處所觀察、勒戒後，認無繼續施用毒品傾向，由臺灣臺中地
    方法院檢察署檢察官於八十七年八月十一日以八十七年度偵
    字第一五五四八號為不起訴處分確定。再於上開不起訴處分
    後五年內，於八十七年九月間因施用毒品案件，經依本院八
    十七年度毒聲字第一八八三號裁定送勒戒處所觀察、勒戒後
    ，認有繼續施用毒品傾向，復依本院八十七年度毒聲字第二
    一七九號裁定裁定令入戒治處所施以強制戒治一年，並由檢
    察官聲請簡易判決處刑，經本院於八十八年度中簡字第七一
    三號刑事簡易判決，判處有期徒刑三月確定。而其前開強制
    戒治於八十九年九月五日期滿執行完畢而釋放。又於八十九
    年間因施用第一級、第二級毒品罪，經本院以八十九年度訴
    字第七六三號判決，判處有期徒刑七月、六月，並定應執行
    刑為有期徒刑一年四月確定。再於九十二年間因施用第一級
    、第二級毒品罪，經本院判決如前。詎猶不知悔改，於前開
    強制戒治執行完畢釋放後五年內，又基於施用第一級毒品之
    括犯意，自九十四年九月三日某時起至九十五年五月二十六
    日上午十一時止（應扣除其歷次為警查獲時起至具保釋放止
    之無法施用毒品期間），在其位於臺中市○區○○路二二九
    巷六號六樓之八住處、臺中市○○區○○路三十號五樓之十
    三前居所、臺中市○○區○○路前居所等處，均以將第一級
    毒品海洛因置於注射針筒中施打血管之方式，連續施用第一
    級毒品海洛因多次。另基於施用第二級毒品之概括犯意，自
    九十四年九月三日某時起至九十五年五月二十六日上午十一
    時止（應扣除其歷次為警查獲時起至具保釋放止之無法施用
    毒品期間），在其位於臺中市○區○○路二二九巷六號六樓
    之八住處、臺中市○○區○○路三十號五樓之十三前居所、
    臺中市○○區○○路前居所等處，均以將第二級毒品甲基安
    非他命置於玻璃球吸食器內，以火燒烤，吸食白色煙霧之方
    式，施用第二級毒品甲基安非他命多次。嗣分別(1)於九十四
    年十一月一日下午三時三十分，在臺中市○區○○路四段與
    一心街口處，為警盤查查獲，並扣得其所有之第一級毒品海
    洛因十包（驗餘合計淨重二．一Ｏ公克）、其所有供施用海
    洛因毒品所用之上開第一級毒品海洛因之外包裝袋十個。(2)
    於九十四年十一月二十八日下午九時三十分，在臺中市○區
    ○○路與進德路口處，因交通違規為警盤查查獲，並扣得其
    所有之第一級毒品海洛因二包（驗餘合計淨重Ｏ．二一公克
    ）、其所有供施用海洛因毒品所用之上開第一級毒品海洛因
    之外包裝袋二個。(3)為警於九十四年十二月二十八日晚上七
    時許，持搜索票在臺中市○○區○○路三十號五樓之十三前
    居所查獲，並扣得其所有之第一級毒品海洛因三十包（驗餘
    合計淨重一五．一七公克）、其所有供施用海洛因毒品所用
    之上開第一級毒品海洛因之外包裝袋三十個、第二級毒品甲
    基安非他命二包（合計重約一．一六公克）、其所有供施用
    甲基安非他命毒品所用之上開第二級毒品甲基安非他命之外
    包裝袋二個、玻璃球吸食器二支。(4)為警於九十五年五月二
    十六日下午五時三十分，在臺中市○○區○○路與上石路路
    口查獲，並扣得其所有之第一級毒品海洛因一包（驗餘合計
    淨重一．六一公克）、其所有供施用海洛因毒品所用之上開
    第一級毒品海洛因之外包裝袋一個。
二、上開犯罪事實有以下證據可資證明：
    (一)被告甲○○於警詢、偵查中及本院行準備程序、審理時之
      自白。
    (二)中山醫學大學附設醫院藥物濫用檢測中心九十四年十一
      月十日流水號：0000000號、九十四年十二月八日
      流水號：0000000號、九十五年一月十二日流水號
      ：0000000號尿液檢驗報告各一紙。
    (三)詮昕科技股份有限公司九十五年六月八日報告編號：00
      000000號濫用藥物尿液檢驗報告一紙。
    (四)法務部調查局九十五年二月六日調科壹字第一二ＯＯ一七
      二五八號、九十五年二月八日調科壹字第一二ＯＯ一七二
      七Ｏ號、九十五年三月八日調科壹字第一二ＯＯ一七四一
      八號、九十五年七月十日調科壹字第一二ＯＯ一八一三八
      號鑑定通知書各一紙。
    (五)前揭第一級毒品海洛因共四十三包及外包裝袋共四十三個
      、上開第二級毒品甲基安非他命二包及外包裝袋二個、玻
      璃球吸食器二支附卷可稽。
三、新舊法比較
    (一)查被告行為後，刑法第二條第一項、第四十七條、第四十
      九條、第五十一條第五款業經總統於九十四年二月二日以
      華總一義字第Ｚ0000000000號令修正公布，並
      刪除刑法第五十六條規定，且自九十五年七月一日起施行
      （下稱新法；修正前刑法下稱舊法）。而新法第二條第一
      項之規定，係規範行為後法律變更所生新舊法律比較適用
      之準據法，於新法施行後，應適用新法第二條第一項之規
      定，為「從舊從輕」之比較。
    (二)(1)新法第四十七條第一項、第四十九條分別規定「受徒刑
      之執行完畢，或一部之執行而赦免後，五年以內故意再犯
      有期徒刑以上之罪者，為累犯，加重本刑至二分之一」；
      「累犯之規定，於前所犯罪在外國法院受裁判者，不適用
      之」；舊法第四十七條、第四十九條則分別規定「受有期
      徒刑之執行完畢，或受無期徒刑或有期徒刑一部之執行而
      赦免後，五年以內再犯有期徒刑以上之罪者，為累犯，加
      重本刑至二分之一」；「累犯之規定，於前所犯罪依軍法
      或於外國法院受裁判者，不適用之」。被告係於前案受有
      期徒刑執行完畢五年以內，故意再犯本案施用第一級毒品
      及施用第二級毒品罪，不論依新舊法規定，均構成累犯，
      新法並無較有利於被告之情形。(2)新法已刪除刑法第五十
      六條連續犯規定，被告多次施用第一級毒品犯行部分，依
      舊法本可依連續犯論以裁判上一罪，依新法則應數罪併罰
      ，新法顯然不利於被告。(3)新法第五十一條第五款規定：
      數罪併罰，分別宣告其罪之刑，宣告多數有期徒刑者，於
      各刑中之最長期以上，各刑合併之刑期以下，定其應執行
      刑期。但不得逾三十年；舊法第五十一條第五款則規定：
      數罪併罰，分別宣告其罪之刑，宣告多數有期徒刑者，於
      各刑中之最長期以上，各刑合併之刑期以下，定其應執行
      刑期。但不得逾二十年；新法亦無較有利於被告之情形。
    (三)經綜合與本案罪刑有關之連續犯、累犯加重、定應執行刑
      等一切情形，比較新舊法結果，新法並無較有利於被告之
      情形，依刑法第二條第一項前段之規定，本案仍應適用舊
      法即行為時刑法第四十七條、第五十六條、第五十一條第
      五款規定論罪科刑，並定應執行刑。
四、依刑事訴訟法第二百七十三條之一第一項、第二百九十九條
    第一項前段、第三百十條之二、第四百五十四條第一項，毒
    品危害防制條例第十條第一項、第二項、第十八條第一項前
    段，刑法第十一條、第二條第一項前段、修正前第五十六條
    、修正前第四十七條、修正前第五十一條第五款、第三十八
    條第一項第二款，判決如主文。
本案經檢察官乙○○到庭執行職務。
中    華    民    國    95    年    8    月    31     日
                      臺灣臺中地方法院刑事第11庭
                              法  官  丁智慧
上正本證明與原本無異。
如不服本判決，應於送達後10日內向本院提出上訴狀（須附繕本
），上訴於臺灣高等法院臺中分院。
                              書記官  陳淑華
中    華    民    國    95    年    8    月    31     日
附錄本案論罪科刑法條全文：
毒品危害防制條例第10條第1項、第2項
施用第1級毒品者，處6月以上5年以下有期徒刑。
施用第2級毒品者，處3年以下有期徒刑。


司法院資訊處製作；財團法人民間司法改革基金會備份。
